臺灣臺南地方法院臺南簡易庭民事判決
111年度南簡字第81號
原      告  良京實業股份有限公司

法定代理人  平川秀一郎

訴訟代理人  吳政諺  
            林良一  
            林郁婷  
被      告  鍾佳琪  

上列當事人間請求清償貸款事件，於民國111年3月21日言詞辯論
終結，本院判決如下：
    主  文
被告應給付原告新臺幣26萬8373元，及：①自民國105年12月15日
起至清償日止按週年利率12%計算利息、②新臺幣4831元之違約金
。
原告其餘之訴駁回。
訴訟費用由被告負擔。
本判決原告勝訴部分得假執行。但被告如以新臺幣26萬8373元為
原告預供擔保，得免為假執行。
    事實及理由
一、程序部分
　　原告起訴聲明就遲延利息部分，原請求自民國96年5 月12日
    （日期下以「00.00.00」格式）起按主文所載利率計算之利
    息，嗣於111.03.21言詞辯論期日因被告提出時效抗辯而將
    利息起算日減縮自105.12.15起算（見南簡卷第40頁），核
    係減縮應受判決事項之聲明，依民事訴訟法第255條第1項第
    3款規定，應予准許。
二、兩造主張
　㈠原告主張：被告前向寶華商業銀行（下稱寶華商銀）申請個
    人信用貸款，借款額度為50萬元整，約定分期償還本息，惟
    自96.05.09起，未依約償付貸款【未還本金新臺幣（下同）
    26萬8373元、循環利息、約定遲延利息〈計息方式如主文〉、
    自96.06.11起至清償日止，逾期在6個月以內者，按上開利
    率百分之10，逾期超過6個月者，按上開利率百分之20計算
    之違約金】，而該等債權，前已經寶華商銀依法讓與原告，
    爰依消費借貸及債權讓與法律關係，請求被告給付本金與利
    息及違約金。
  ㈡被告於言詞辯論期日（111.03.21）到場，認諾原告請求本金
    ，惟主張利息太高等語資為抗辯。 
三、理由
　㈠原告主張事實，經原告提出貸款契約書、分攤表，並經被告
    認諾，是原告依消費借貸與債權讓與之法律關係，請求被告
    應給付如主文所示本金與利息，為有理由，應予准許。
　㈡違約金酌減
  ⒈關於消費性無擔保貸款，行政院金融監督管理委員會（現金
    融監督管理委員會）公告有定型化契約範本並於範本內規定
    違約金收取標準。另依銀行資產評估損失準備提列及逾期放
    款催收款呆帳處理辦法，就貸款之逾放催收與認列呆帳，亦
    有明文規定。
　⒉依上開規範標準，本件違約金請求未有期間限制，依被告遲
    延期間計算之違約金總額，除顯有過高情形外（範本規定僅
    能連續收9 個月〈即9 期〉，原告請求達15年〈180期〉以上違
    約金），該債權本息應早已認列為轉銷呆帳，參酌原告已經
    判准高額利息，斟酌違約金之損害賠償性質，認僅就約定之
    違約金利率（週年利率2.4%）計算9 個月之違約金為適當，
    依此標準計算違約金為4831元（元以下四捨五入）。
四、職權宣告假執行與擔保免假執行
　㈠本件為所命給付之金額或價額未逾新臺幣五十萬元之判決，
    核屬同法第389 條第1 項第5款所定之判決，且未經被告為
    同法第391 條之不准假執行之聲請，爰依職權宣告假執行。
　㈡另衡酌雙方利益，依同法第392 條第2 項規定，依職權命被
    告以主文所示之金額預供擔保，得免為假執行。
五、訴訟費用負擔
　　本件違約金雖經部分駁回，惟依民事訴訟法第77條之2 （利
    息、違約金不併算入訴訟標的價額）、第79條規定，仍應由
    敗訴被告負擔全部裁判費。
六、結論：本件原告之訴為一部有理由，一部無理由，依民事訴
    訟法第436 條第2 項、第79條、第389 條第1 項第5 款、第
    392 條第2 項，判決如主文。
中　　華　　民　　國　　111 　年　　4 　　月　　11　　日
                  臺南簡易庭  法  官  陳世旻 
以上正本證明與原本無異。
如不服本判決，應於送達後20日內，向本院提出上訴狀並表明上
訴理由，如於本判決宣示後送達前提起上訴者，應於判決送達後
20日內補提上訴理由書（須附繕本），如委任律師提起上訴者，
應一併繳納上訴審裁判費。
中　　華　　民　　國　　111 　年　　4 　　月　　11　　日
  　　　　　　　　　　　　　　書記官　林怡芳　　　　　
附錄：本判決引用法條全文（依條號順次）  1  民事訴訟法  第 79 條（同民國 92 年 02 月 07 日） ．各當事人一部勝訴、一部敗訴者，其訴訟費用，由法院酌量情形，命兩造以比例分擔或命一造負擔，或命兩造各自負擔其支出之訴訟費用。 　 第 87 條（同民國 57 年 02 月 01 日；節錄第1 項） ．法院為終局判決時，應依職權為訴訟費用之裁判。  第 255 條（同民國 89 年 02 月 09 日；節錄第1 項第3 款） ．訴狀送達後，原告不得將原訴變更或追加他訴。但有下列各款情形之一者，不在此限：   三、擴張或減縮應受判決事項之聲明者。　　　　　  第 389 條（同民國 89 年 02 月 09 日；節錄第1 項各款） ．下列各款之判決，法院應依職權宣告假執行： 　一、本於被告認諾所為之判決。 　三、就第四百二十七條第一項至第四項訴訟適用簡易程序所為被告敗訴之判決。 　五、所命給付之金額或價額未逾新臺幣五十萬元之判決。  第 391 條（同民國 57 年 02 月 01 日） ．被告釋明因假執行恐受不能回復之損害者，如係第三百八十九條情形，法院應依其聲請宣告不准假執行；如係前條情形，應宣告駁回原告假執行之聲請。  第 392 條（同民國 92 年 02 月 07 日） ．法院得宣告非經原告預供擔保，不得為假執行。 ．法院得依聲請或依職權，宣告被告預供擔保，或將請求標的物提存而免為假執行。 ．依前項規定預供擔保或提存而免為假執行，應於執行標的物拍定、變賣或物之交付前為之。  第 436 條（同民國 88 年 02 月 03 日） ．簡易訴訟程序在獨任法官前行之。 ．簡易訴訟程序，除本章別有規定外，仍適用第一章通常訴訟程序之規定。